臺灣臺北地方法院刑事判決
111年度簡上字第57號
公  訴  人  臺灣臺北地方檢察署檢察官
上  訴  人
即  被  告  李秉林




上列上訴人即被告因毀棄損壞案件，不服本院民國111年2月25日
所為111年度簡字第369號第一審刑事簡易判決（聲請簡易判決處
刑案號：111年度偵緝字第133號），提起上訴，本院管轄之第二
審合議庭判決如下：
    主  文
上訴駁回。
    理  由
一、本案經審理結果，認原審判決上訴人即被告李秉林（下稱被
    告）共同犯刑法第354條之毀損他人物品罪，判處有期徒刑4
    月，並諭知易科罰金之折算標準，認事、用法及量刑均無不
    當，應予維持，除證據部分另補充「被告於本院審判時之自
    白」（見簡上卷第139至140頁）外，均引用原審判決書記載
    之事實、證據及理由（如附件）。
二、被告上訴意旨略以：我與告訴人葉開明之子葉家欣有債務糾
    紛，葉家欣曾開本案汽車前來尋仇要押我走，我一時氣憤難
    耐，才去找本案汽車毀損之，我不知道車主不是葉家欣，且
    是一時衝動為本案犯行，故原審判決量刑過重云云。
三、關於量刑之說明：
  ㈠量刑輕重係屬事實審法院得依職權自由裁量之事項，苟已斟
    酌刑法第57條各款所列情狀而未逾越法定刑度，不得遽指為
    違法；且如別無其他加重或減輕之原因，下級審量定之刑，
    亦無過重或失輕之不當情形，則上級審法院對下級審法院之
    職權行使，原則上應予尊重（最高法院102年度台上字第293
    1號判決意旨參照）。又量刑與罪刑相當原則、比例原則無
    違或無顯然失當或違反公平、比例及罪刑相當原則者，亦無
    偏執一端，致明顯失出失入情形，係以行為人之責任為基礎
    ，並斟酌刑法第57條各款所列情狀，而未逾越法定範圍，又
    未濫用其職權等，自不得指為違法（最高法院106年度台上
    字第3137號、104年度台上字第2897號判決意旨參照）。
　㈡經查，原審判決關於科刑部分，係審酌被告之犯罪動機、手
    段、過往素行、被告坦承犯行之犯後態度及未與告訴人達成
    調解等一切情狀，量處有期徒刑4月，並諭知易科罰金之折
    算標準，足見原審係依刑法第57條各款所列情狀，以被告之
    責任為量刑之基礎，參酌前述各項量刑因素後，諭知前開刑
    度。又原審所諭知之刑度未逾越法定刑度，審酌告訴人於本
    院審理時當庭表示：本案並不是希望被告賠償，然希望被告
    將心比心，做事要對得起親人及社會，並希望被告願意抄寫
    地藏經100遍以為悔過，將此抄經之功德迴向社會大眾，及
    使被告改過自新，因此當庭交付地藏經給予被告之意見，及
    被告表示將自行決定是否抄寫（見簡上卷第141頁），暨被
    告於案發前與告訴人素不相識，僅因對葉家欣有所不滿，認
    為本案汽車為葉家欣所有，即招集友人即本案共犯王卿勇、
    劉宗仁前去砸毀本案汽車之擋風玻璃，王卿勇、劉宗仁因本
    案犯行，亦經本院以110年度簡字第2346號判決共同犯刑法
    第354條之毀損他人物品罪，處有期徒刑4月確定，被告為本
    案犯行之主謀等情，原審因此所為之上開量刑，客觀上即難
    認有違反比例、公平、罪責相當等原則，或濫用自由裁量權
    限之情，核無不當或違法，應屬妥適，被告提起上訴指摘量
    刑過重，尚非有據。原審判決既無不當之情形，被告提起上
    訴，即無理由，應予駁回。
據上論斷，依刑事訴訟法第455條之1第1項、第3項、第368條、
第373條，判決如主文。
本件經檢察官李頲翰聲請以簡易判決處刑，經上訴後，由檢察官
楊淑芬到庭執行職務。
中　　華　　民　　國　　111 　年　　5 　　月　　26　　日
              刑事第十庭    審判長法  官  林孟皇
　　　　　　　
                                  法  官  趙書郁 
　　　　　　　　　　　　　　　　　
                                  法  官  林柔孜
上正本證明與原本無異。
不得上訴。
                                  書記官  林柏瑄
中　　華　　民　　國　　111 　年　　5 　　月　　27　　日